【裁判字號】    89,易,460
【裁判日期】    890531
【裁判案由】    妨害名譽
【裁判全文】
臺灣板橋地方法院刑事判決                          八十九年度易字第四六０號
    公  訴  人  臺灣板橋地方法院檢察署檢察官
    被      告  甲○○
右列被告因妨害名譽案件，經檢察官提起公訴（八十八年度偵字第二二０二五號），
本院判決如左：
    主  文
甲○○意圖散布於眾，而指摘足以毀損他人名譽之事，處拘役貳拾日，如易科罰金，
以佰元折算壹日。
    事  實
一、甲○○因其妻林妙貞於民國八十八年五月十四日無故離家出走，以為遭老闆丁○
    ○誘拐，竟意圖散布於眾，於同年月下旬某日（起訴書漏載為八十八年二十二日
    ），前往設址臺北縣中和市○○路一一一巷十一號一樓丁○○所經營之台陞電子
    股份有限公司，明知公司內有七、八位員工正在上班，竟大聲喊說：「丁○○偷
    了我的機車」，而以此方式指摘足以毀損丁○○名譽之事。
二、案經丁○○訴請臺灣板橋地方法院檢察署檢察官偵查起訴。
    理  由
一、訊據被告矢口否認有何前揭誹謗之犯行，並辯稱：伊係於八十八年五月中旬到被
    告上開公司，並非在下旬去的，且伊當時只是要找尋其妻林妙貞，並未指摘告訴
    人偷竊其機車云云。經查：右揭事實，業據告訴人於偵審中指訴綦詳，核與證人
    即現場員工乙○○、丙○○於偵審中證述：被告到公司來，一進門就大聲說我們
    老闆（即告訴人）偷了他的機車，當時員工有七、八人在一樓工作，因為快下班
    了，所以都沒有人制止他等情節相符；雖告訴人指訴被告誹謗伊偷竊機車之時間
    ，有八十八年五月二十二日、五月下旬之差異，及上開二證人於偵審所供被告誹
    謗告訴人偷竊其機車之時間亦有八十八年八月間、五月底之差異，惟其等於本院
    調查中均指稱案發詳細時間不記得了，只記得是五月下旬或五月底，且對為何為
    不同供述已說明「係檢察官要其確定日期」、「筆錄記載有誤」所致，加以其等
    就被告指摘告訴人偷竊其機車之有關誹謗之基本事實之供述並無不同，衡諸社會
    經驗判斷，一般人對於一件事情經過一段時日後之陳述，均難期其為完整無缺之
    說詞，是告訴人與該二人證人之有關被告指摘偷竊機車之供述互核相符，資堪採
    信，本院本於自由心證，依職權對其等陳述加以取拾，認被告係於八十八年五月
    下旬某日為前開誹謗告訴人之行為；再被告於上址公司內以大聲口吻指摘告訴人
    偷竊其機車時，公司內有七、八位員工正在上班，則被告所指摘之內容當為多數
    員工聽聞，其主觀上顯具有散布於眾之意圖。從而，被告上開辯解，純係卸責之
    詞，不足採信。罪證明確，被告犯行堪以認定。
二、核被告所為，係犯刑法第三百十條第一項（起訴書漏載第一項）意圖散布於眾，
    而指摘足以毀損他人名譽之事之罪，而被告係自行指出告訴人偷竊其機車，並非
    宣傳轉述他人之說法，是其行為與「傳述」之情形有別，公訴人認被告行為亦構
    成傳述足以毀損他人名譽之事，稍有未洽。爰審酌被告之品行、智識程度，因懷
    疑告訴人誘拐其妻而為本件犯行之動機，犯罪之手段，指摘他人偷竊機車對於名
    譽所生之可能損害程度，以及被告犯罪後猶矢口否認犯行等一切情狀，量處如主
    文所示之刑，以資懲儆，並諭知易科罰金之折算標準。
據上論斷，應依刑事訴訟法第二百九十九條第一項前段，刑法第三百十條第一項、第
四十一條，罰金罰鍰提高標準條例第一條前段、第二條，判決如主文。
本案經檢察官洪清秀到庭執行職務。
中      華      民      國      八十九      年     五     月   三十一   日
                                      臺灣板橋地方法院刑事第三庭
                                          法  官  趙  義  德
右正本證明與原本無異。
如不服本判決應於送達後十日內向本院提出上訴狀。
                                          書記官  張  慧  玲
中      華      民      國      八十九      年     六     月     五     日
附錄本案論罪科刑法條全文：
刑法第三百十條第一項：
意圖散布於眾，而指摘或傳述足以毀損他人名譽之事，為誹謗罪，處一年以下有期徒
刑、拘役或五百元以下罰金。


司法院資訊處製作；財團法人民間司法改革基金會備份。
